ACORDAO-COMPLETO-2349778

ACÓRDÃO DE RELAÇÃO

ACÓRDÃO DE RELAÇÃO 2252/2019 ATA 8/2019 - SEGUNDA CÂMARA

Acórdão 2252/2019-TCU-Segunda Câmara
	
	Considerando que os presentes autos tratam de tomada de contas especial instaurada pelo Fundo Nacional de Desenvolvimento da Educação (FNDE) em desfavor de Edvaldo Nogueira Filho, como prefeito de Aracaju - SE (gestões: 31/03/2006 a 31/12/2008 e 2017-2020) , diante da parcial impugnação dos dispêndios inerentes aos recursos federais repassados no âmbito do Programa de Apoio aos Sistemas de Ensino para Atendimento à Educação de Jovens e Adultos (PEJA) e do Programa Brasil Alfabetizado (BRALF) sob o montante de R$ 368.303,70 por meio do aporte de R$ 350.303,70 pelo PEJA-2006 e de R$ 18.000,00 pelo BRALF-2008;
	Considerando que, em relação ao PEJA-2006, por se tratar de prefeito de capital estadual, a unidade técnica sugeriu que as falhas poderiam também ser imputadas à então secretária municipal de Educação (Tereza Cristina Cerqueira da Graça) ;
	Considerando que, como a ação de reparação ao erário seria imprescritível, o correspondente débito seria imputável à Sra. Tereza Cristina Cerqueira da Graça, além do prefeito municipal, não se mostrando razoável o mero arquivamento dos autos para os recursos do PEJA-2006, sem o canecalmento do débito, nos termos dos arts. 6º, II, e 19, da IN TCU nº 71, de 2012, até porque o suposto prejuízo à ampla defesa não deve ser meramente inferido no processo, devendo ser efetivamente comprovado pelos responsáveis;
	Considerando que, em relação ao BRALF-2008, o montante do débito, com a atualização monetária, equivaleria a R$ 7.218,34, em valores de 1º/1/2017 (Peça nº 3, fl. 188) , mostrando-se inferior, assim, ao limite de R$ 100.000,00 fixado pelo art. 6º, I, e 19, da citada IN TCU nº 71, de 2012;
	Considerando, enfim, que o presente feito trata concomitantemente dos recursos inerentes ao PEJA e ao BRALF, a despeito de o eventual julgamento do feito se desenvolver individualmente sobre cada programa de governo, e, assim, o arquivamento do feito em relação ao BRALF-2008, sem o cancelamento do correspondente débito, resultaria no adiamento da avaliação sobre as supostas falhas incorridas no bojo do PEJA-2006, podendo, assim, também resultar no subjacente arquivamento do feito em relação ao PEJA-2006, sem o cancelamento do respectivo débito;
	Os Ministros do Tribunal de Contas da União, reunidos em Sessão de 2ª Câmara, ACORDAM, por unanimidade, em sintonia com os pareceres emitidos nos autos, nos termos dos arts. 143, V, "a", do Regimento Interno do TCU, aprovado pela Resolução nº 246, de 2011, e dos arts. 6º, I, e 19, caput, da IN TCU nº  71, de 2012, com a redação conferida pela IN TCU nº 76, de 2016, em:
	(i) arquivar a presente tomada de contas especial, nos termos do art. 93 da Lei nº  8.443, de 1992, sem o cancelamento do débito, a cujo pagamento continuarão obrigados os responsáveis solidários  (Edvaldo Nogueira Filho e Tereza Cristina Cerqueira da Graça) , salientando que poderão solicitar ao TCU o desarquivamento do processo para o subsequente julgamento do feito ou efetuar o pagamento do débito, para que lhes possa ser dada quitação, sob as seguintes condições:
	Programa
	Valor Original (R$) 
	Data da Ocorrência

	BRALF-2008
	1.965,00
	23/4/2008

		2.255,25
	2/6/2008

	PEJA-2006
	34.121,25
	5/12/2006

		40.478,75
	11/12/2006

	(ii) prolatar a determinação abaixo indicada, sem prejuízo de esclarecer que os eventuais responsáveis podem solicitar o parcelamento do débito em até 36 parcelas, nos termos da legislação aplicável:
1. Processo TC-Processo 031.681/2018-2 (TOMADA DE CONTAS ESPECIAL) 
	1.1. Responsáveis: Edvaldo Nogueira Filho (CPF XXX.012.745-XX) e Tereza Cristina Cerqueira da Graça (CPF XXX.453.615-XX) .
	1.2. Entidade: Município de Aracaju - SE. 
	1.3. Relator: Ministro-Substituto André Luís de Carvalho.
	1.4. Representante do Ministério Público: Procurador Rodrigo Medeiros de Lima.
	1.5. Unidade Técnica: Secretaria de Controle Externo de Tomada de Contas Especial (Secex-TCE) .
	1.6. Representação legal: não há. 
	1.7. Determinar à Secex-TCE que adote a seguinte medida:
	1.7.1. envie a cópia do presente Acórdão, acompanhado do parecer da unidade técnica, aos responsáveis indicados no item 1.1 deste Acórdão, para ciência.

Segunda Câmara

Município de Aracaju - SE.

Edvaldo Nogueira Filho (CPF XXX.012.745-XX) e Tereza Cristina Cerqueira da Graça (CPF XXX.453.615-XX).

ACORDAO-COMPLETO-2524232

Acórdão de Relação 1870/2022 - Segunda Câmara

Acórdão de Relação

ACORDAO-COMPLETO-2371223

Acórdão de Relação 12485/2019 - Segunda Câmara

ANDRÉ DE CARVALHO

não há.

Procurador Rodrigo Medeiros de Lima.

TOMADA DE CONTAS ESPECIAL (TCE)

Secretaria de Controle Externo de Tomada de Contas Especial (Secex-TCE).